【裁判字號】    89,訴,886
【裁判日期】    920424
【裁判案由】    履行契約
【裁判全文】
臺灣臺北地方法院民事判決  八十九年度訴字第八八六號
    原      告  財團法人二二八事件紀念基金會
?
    法定代理人  丁○○
    訴訟代理人  劉昌崙  律師
                林聖彬  律師
    被      告  丙○○      住嘉義市○○○路四六三巷十六弄四五號
    輔  佐  人  甲○○      住高雄市○○區○○路三四二號九樓之一
    被      告  乙○○      住南投市○○○村○○○路二五二號
右當事人間履行契約事件，本院判決如左：
    主    文
被告李宣峰應給付原告新台幣壹佰貳拾陸萬柒仟零拾伍元及自民國八十八年十一月一
日起至清償日止，按週年利率百分之五計算之利息。
被告乙○○應給付原告新台幣九萬元，及自民國八十八年十一月一日起至清償日止，
按週年利率百分之五計算之利息。
訴訟費用由被告李宣峰負擔百分之九十三，餘由被告乙○○負擔。
本判決第一項於原告以新台幣肆拾萬元、第二項以新台幣參萬元供擔保後，得假執
行。但第一項於被告李宣峰以新台幣壹佰貳拾陸萬柒仟零拾伍元為原告預供擔保後，
得免為假執行。
    事    實
一、原告方面：
  (一)聲明：如主文第一、二項所示，及為以供擔保為條件之假執行宣告。
  (二)陳述：
  1.原告與被告李宣峰於民國（下同）八十七年一月十六日簽訂「二二八事件紀念基
    金會專案委託研究契約」，雙方約定由原告提供研究經費予被告李宣峰，於簽約
    後先行撥付新台幣（下同）八十五萬元，原告並已於八十七年一月十九日撥付予
    被告李宣峰。被告李宣峰則須針對研究題目「二二八事件真相調查：二二八事件
    與五○年代政治案件互動之研究」，先於八十七年七月三十一日以前提出「期中
    報告」，交由原告審查後，續撥付被告李宣峰十萬元，原告並已於八十七年十月
    二十八日撥付完畢。八十七年七、八月間，李宣峰表示須赴大陸蒐集資料，向原
    告請領差旅費二十二萬七千零十五元，原告已將該筆款項交付李宣峰，總計原告
    已經交付被告李宣峰一百十七萬七千零十五元。依約被告須於研究期程屆滿時即
    八十七年十二月三十一日以前提出期末報告（初稿）予原告審查無誤後，原告再
    撥付被告李宣峰三萬元，原告就被告所提出之期末報告（初稿）舉行審查會議提
    出意見後，交由李宣峰修正，並提送原告審查無誤後，被告李宣峰應將期末報告
    修正本、印製底稿及磁碟片送交原告，經原告審查無誤同意收受後，於二萬元之
    額度內核實撥付，被告並於契約中保證其依本契約所完成之著作均係自行創作，
    並符合著作權法之相關規定。
  2.詎原告於審查被告所提出之初稿後發現該研究報告有下列不當之處：(1)研究報告
    「提要」部分（第一頁至第八頁）第一頁至第八頁之內容與江南所著之「蔣經國
    傳」內容完全相同；(2)研究報告第二章「口述歷史紀錄」部分有十五篇與「台灣
    省文獻委員會」所編印之「台灣地區戒嚴時期五○年代政治案件史料彙編」之內
    容完全相同；(3)第三章有關「美國國家檔案館檔案」自第九十七頁至第二二六頁
    係影印自「台灣地區戒嚴時期五○年代政治案件史料彙編(一)─中外檔案」第一四
    八至第二七七頁；(4)該研究報告第四章「研究發現」（第一百八十七頁）部分之
    內容與台灣省文獻委員會所編印之「台灣地區戒嚴時期五○年代政治案件史料彙
    編」第一輯第一頁之內容相同。查上開文件乃台灣省文獻會集合多人共同主持、
    撰寫、編輯、文字修正及調整章節等始克完成，可知著作權非被告單獨所有，其
    擅自抄襲上開文件，顯然不法。蓋依兩造所簽訂之系爭契約，被告李宣峰保證其
    所完成之著作均係自行創作，並符合著作權法之相關規定，雙方之契約真意自是
    希望被告所提出之研究報告為全新創作，非引用已發表之創作，被告上開行為自
    已違反雙方之契約約定，同時違反著作權法之規定，原告就被告所交付之期末報
    告召開第二次審查會議，經審查後認仍未改善，原告遂於八十八年十月二日發函
    予被告李宣峰表示解除契約之意，且經被告收受送達無誤，是系爭契約既已解除
    ，被告除應返還其原先所收受之款項計九十五萬元外，另外其所領取之差旅費二
    十二萬七千零十五元亦須一併返還，同時應加計自八十八年十一月一日起至清償
    日止按週年利率百分之五計算之利息。
  3.原告於八十七年一月三日曾與被告李宣峰、乙○○簽訂「二二八事件紀念基金會
    專案委託研究契約」，雙方約定由被告李宣峰、乙○○負責執行契約書後所附之
    「研究計劃」，即「蒐集檔案史料」、「進行田野調查」、「口述訪談」、「加
    強查證」、「撰稿、編輯及審查」等事項。雙方並約定上開研究期間自八十六年
    十一月十八日起至八十七年六月三十日止，被告應於前開期間屆滿四個月內，提
    出「口述歷史暨田野調查報告初稿」予原告，原告並得就研究報告初稿舉行審查
    會議並提出意見送請被告修正，被告二人同時應負責研究報告修正本之校對工作
    。雙方並約定被告所完成之研究報告其著作財產權歸原告所有，研究報告及相關
    資料之一部或全部，未經原告事先書面同意，被告二人不得自行或使他人對外發
    表，若有違反，被告二人應負賠償之責，被告二人並保證渠等所完成之著作均係
    自行創作，且符合著作權法相關規定。被告二人於嗣後提出「台灣古坑梅山地區
    二二八事件調查報告」予原告，經原告審查後於八十八年七月十六日函知被告二
    人修正研究報告，被告二人雖於期限內修正調查報告交予原告，惟原告於審查後
    發現被告二人所交之系爭調查報告第三章「田野調查」之內容，竟與張炎憲、王
    逸石、高淑媛、王昭文合著（聯合採訪、紀錄）之已出版「嘉雲平野二二八」一
    書有下列部分內容相同：被告所提交之報告第三章「田野調查」第一節「目擊者
    、見證人訪談紀錄」以下部分與張炎憲等四人合著之上揭書籍部分內容相同。被
    告丙○○、乙○○所提之報告第三章「田野調查」總字數不過一萬九千二百七十
    字，其中與張炎憲、王逸石、高淑媛、王昭文合著（聯合採訪、記錄）之已出版
    之「嘉雲平野二二八」一書之內容相同之字數，竟高達一萬一千零二十字，有近
    百分之六十之內容「非自行創作」，實非被告丙○○所稱之「部分」抄襲而已。
    況該報告最後附錄記載參考書目共一百一十八本，惟抄襲最多之著作「嘉雲平野
    二二八」卻隻字未提，若非刻意隱瞞原告，為何不援引出處？報告第三章為田野
    調查，其內容為「口述訪談」，若報告內容係來自他人文章內容，事實上既未與
    受訪者訪談，即已與契約相違背。被告二人既違反雙方所簽訂契約第九條「保證
    其依本契約所完成之著作均係自行創作，並符合著作權法之相關規定」，則被告
    等所為之涉及抄襲他人著作之行為，自屬違約。是原告訴請被告丙○○、乙○○
    應將已支領之差旅費各九萬元返還原告，並加計自八十八年十一月一日起至清償
    日止，按年息百分之五計算之利息，即屬適法。
  4.被告雖辯稱應續召開審查會議，並令其補正云云，惟研究計劃如同學術創作，既
    重視創作內容，亦重視學術人格及學術倫理，具有「高度屬人性」，是原告所欲
    委請之人，乃願意全新創作且有全新創作能力之人，若對方不願全新創作，或不
    具全新創作能力，原告自無花費巨資委請研究創作可能。今原告花費巨資委請被
    告創作，竟於第一次審查會發現被告李宣峰所提出之研究報告內容有抄襲情事，
    經第二次審查會後發現被告李宣峰所提出之研究報告與台灣省文獻委員會所編印
    之「台灣地區戒嚴時期五○年代政治案件史料彙編」內容相同，至此原告對被告
    李宣峰之創作信心已失，原告並無義務一再請被告補正其研究報告，是原告提起
    本件請求自有所據。被告李宣峰所提出之給付既不符合債之本旨或其當初所保證
    之品質，且屬可歸責於被告李宣峰之事由，是被告李宣峰所為，實屬民法第二百
    二十七條債務不履行之不完全給付之瑕疵給付，被告李宣峰所交付之研究報告無
    法滿足學術研究之基本要求，無補正之可能，故已屬給付不能，是原告解除契約
    ，依民法第二百五十九條第一款及第二款之規定，請求被告李宣峰返還已收受之
    金錢計一百十七萬七千零十五元，並加計自八十八年十一月一日起至清償日止，
    按週年利率百分之五計算之利息，自有理由。
  (三)證據：提出下列證據資料
  1.原告與被告李宣峰簽訂之「二二八事件紀念基金會專案委託研究契約」影本。
  2.八十五萬元收據影本。
  3.十萬元及二十二萬七千零十五元收據影本。
  4.原告八十八年十月二日函影本。
  5.被告李宣峰回函影本。
  6.被原告與被告李宣峰乙○○所簽訂之「二二八事件紀念基金會專案委託研究契約
    」影本。
  7.原告八十八年七月十六日函影本。
  8.原告八十八年十月一日函影本。
  9.被告收受二十五萬元、十二萬元收據影本。
  10.被告李宣峰助理黃齡宣收受十八萬元、三十萬元收據影本。
  11.被告李宣峰、乙○○回函影本
  12.匯款回條影本。
  13.第二十六次董監事會議記錄。
  14.審查會議記錄。
二、被告方面：
  (一)被告李宣峰部分
  1.聲明：原告之訴及假執行之聲請均駁回。若受不利判決，願供擔保請准宣告免為
          假執行。
  2.陳述：
    (1)依契約書第六條約定，原告僅能在被告逾期交付研究報告時，始能解除契約，
      詎原告竟以所謂被告所作之研究報告涉及抄襲為由解除契約，顯無依據。至原
      告所稱有關「二二八事件真相調查：二二八事件與五○年代政治案件互動之研
      究」初稿第一章「提要」章節涉及抄襲部分，被告已經於期末報告版本中予以
      刪除，是此部分自毋庸再議。至其他章節有關引用台灣省文獻會之資料，該等
      資料乃被告為當時首長所撰寫之文章，自仍屬自行創作之資料。另契約中並無
      口述歷史受訪人數之限制，期末報告中所提及之二十七則口述資料部分，縱將
      其中十二則刪除，仍有十五則可供參考，仍無損報告之價值。八十七年七、八
      月間被告赴大陸蒐集資料，返台後即撰寫報告繳交原告，已經原告核准報支差
      旅費，詎事隔一年，原告竟欲要求退還差旅費，顯然無據。
    (2)被告與原告簽訂契約後，即認真依約執行，就「台灣古坑梅山地區二二八事件
      調查報告」部分，其中相關受訪者因多年來已接受媒體及學者專家多次訪談，
      渠等所表示之內容自然相同，其中有部分資料援引「嘉雲平野二二八」，均已
      取得著者張炎憲等人之同意。然口述訪談僅研究素材之一部分，其餘章節部分
      之研究份量均不亞於口述訪談。被告於研究期間，多次親自勘查、發現、挖掘
      等調查作業，可謂已盡心力。被告依約提出期中報告時，原告當時曾召集審查
      人及被告等舉行審查會議，被告得有機會依審查意見修正，然期末報告提出後
      ，原告主辦人雖曾表示將召開審查會，惟最後卻石沉大海，此與合約書約定不
      符。被告曾發函原告表示抗議，要求補救，原告董事亦曾對此案表示關切，足
      證原告處理本案確有重大過失及違反契約之事實。系爭契約僅有約定逾期繳交
      報告時可扣抵違約金或解除契約，除此而外，並無其他解除契約之約定。原告
      委棄第三階段之審查程序，且為踐行契約所約定之法定程序，遽而作出解除契
      約之決定，造成損失與衝突，難辭其違失之責。本件契約乃承攬關係，應有瑕
      疵修補規定之適用，原告縱認被告所交付之研究報告有上述瑕疵，亦應通知被
      告補正，非率爾解除契約，提起訴訟。
  3.證據：提出期末報告、「認識著作權」第一冊第二四頁、一二五頁、八十八年十
    月七日、十月八日、十月三十日致原告聲明異議函（以上均為影本）等件為證。
  (二)被告乙○○部分
    被告乙○○經合法通知，未於最後言詞辯論期日到場，茲以其先前所提書狀略載
    如左：
  1.聲明：原告之訴駁回。
  2.陳述：梅山古坑專案計劃係原告主動於八十六年十一月二十五日發函台灣省文獻
    委員會聘請被告以及李宣峰辦理研究工作，研究期間追溯自八十六年十一月十八
    日起至八十七年六月三十日止，並簽訂契約。工作期間原告支付差旅費及車馬費
    各九萬元，被告已依約提出研究報告，研究報告中所提出之訪談紀錄，原告於審
    查後並未表示不通過，僅稱其中十人之口述歷史內容與「嘉雲平野二二八」一書
    之部分內容相同，查上開十人之口述歷史乃李宣峰負責採訪，與被告無涉，基於
    「文責自負」之原則，原告自應向李宣峰催討，被告就自己所完成之部分並無違
    約情事。另依契約約定，僅在被告未提出研究報告時，原告始得解除契約，今被
    告完全遵照契約約定，於期間內提出研究報告，原告逕自解除契約，顯然不當。
    差旅費及車馬費係被告接受原告委託為執行工作所必須之基本開支，其他諸如底
    片、沖洗照片、錄音帶、電池、打字、校對等費用，被告均未向原告聲請，被告
    已盡心盡力從事研究，原告猶催繳費用，顯然於法無據，應予駁回其請求。
  3.證據：提出原告八十六年十一月二十五日函、委託研究契約、研究報告、口述歷
    史採訪錄音帶、報紙（以上均為影本）、照片二幀等件為證。
    理    由
一、程序方面
    被告乙○○經本院合法通知，無正當理由未於言詞辯論期日到場，經核並無民事
    訴訟法第三百八十六條所列各款情形，爰依原告之聲請，由其一造辯論而為判決
    。
二、實體方面
  (一)本件原告起訴主張其與被告李宣峰於八十七年一月十六日簽訂「二二八事件紀念
    基金會專案委託研究契約」，約定由被告李宣峰針對研究題目「二二八事件真相
    調查：二二八事件與五○年代政治案件互動之研究」撰寫研究報告，被告保證系
    爭研究報告係其自行創作，且符合著作權法相關規定，原告同時復與被告李宣峰
    、乙○○簽訂「二二八事件紀念基金會專案委託研究契約」，雙方約定由被告李
    宣峰、乙○○負責執行契約書後所附之「研究計劃」，即「蒐集檔案史料」、「
    進行田野調查」、「口述訪談」、「加強查證」、「撰稿、編輯及審查」等事項
    ，被告並保證其所完成之著作均係自行創作，詎渠等所交付之期末研究報告竟然
    抄襲他人著作，經原告審查後未獲通過，被告所為，顯未依約給付，為此發函解
    除契約，並請求被告返還原告已支付之款項等語；被告李宣峰則以系爭契約僅約
    定於被告有遲延交付研究報告時始得解除契約，原告所為系爭契約之解除行為並
    無依據，又依約原告應履行審查及通知修改之程序，詎原告並未踐行上開程序，
    即率爾解除契約，自有未合，再者，系爭契約性質上屬於承攬契約，依法被告得
    修補瑕疵，乃原告未通知修補瑕疵，遽為契約之解除，顯然於法不合；被告乙○
    ○則以原告所指涉及抄襲之部分乃被告李宣峰所負責之部分，與其無涉，其所撰
    寫之報告確屬其自行創作，且研究期間其已克盡職責，調查真相，所投入之心力
    與原告所給付之車馬費金額不成比例，原告率爾解除契約，並無理由云云置辯。
  (二)經查，本件兩造對於確有簽訂上開契約一節均不否認，被告對於已自原告處領取
    原告所指稱之款項亦未表示異議，嗣後被告亦已依約提出研究報告交付原告審查
    ，上開事實並有「二二八事件紀念基金會專案委託研究契約」、「二二八事件紀
    念基金會專案委託研究契約」及「二二八事件真相調查：二二八事件與五○年代
    政治案件互動之研究」研究報告、「台灣古坑梅山地區二二八事件調查報告」等
    資料在卷可稽，復有收據、匯款回條等復卷可考，此部分事實洵堪認定。關於被
    告所交付之研究報告，其中有部分確實與他人之著述文字內容相同，此一事實已
    經原告提出「蔣經國傳」、台灣省文獻委員會編印之「台灣地區戒嚴時期五○年
    代政治案件史料彙編」、「嘉雲平野二二八」等書籍供比對，復經本院查核無誤
    ，是顯見被告所撰寫之系爭二份報告，其內容部分與他人先前所撰寫之文件內容
    相同，已非原告「全新創作」一情，應無疑問！原告基於上開事由，認為被告違
    反契約約定，遂解除契約，請求被告李宣峰返還已交付之款項一百二十六萬七千
    零十五元，乙○○應返還九萬元。對此，被告李宣峰主要之抗辯理由，有(一)原告
    所指事由非系爭契約約定之解除契約原因；(二)原告未履行通知修正之義務；(三)系
    爭契約屬承攬契約，依法被告有瑕疵修補之權利云云。被告乙○○則辯稱有關「
    台灣古坑梅山地區二二八事件調查報告」中其所負責之部分均為其親力親為，並
    無抄襲情事。茲分別就被告所為辯解論析如下：
  1.就原告與被告李宣峰所簽訂之「二二八事件紀念基金會專案委託研究契約」以觀
    ，系爭契約書第九條明文約定：「乙方（即被告李宣峰）保證其依本契約所完成
    之著作均係自行創作，並符合著作權法之相關規定，若有侵害他人著作權之情事
    時，乙方同意自行負責，與甲方無涉。」（參原證一），依上開約定所示，兩造
    均知悉被告所提出之研究報告，係被告李宣峰自行創作之首次發表文章，換言之
    ，被告所提出之研究報告，不論其文字編排、用字遣詞、章節段落、編輯格式等
    ，均應屬前所未見，他人未曾發表、文字使用方式迴異他人者，始可謂為創作，
    若其內容引用他人著作，在合理範圍內，仍須註明出處，否則，若被告所完成之
    報告，其內容與他人先前發表之著作文字相同，復未註明出處，且其使用範圍已
    非合理時，即應認為係抄襲他人著作。而本件被告李宣峰其所完成之系爭研究報
    告，不惟其中部分內容為他人早已發表之著作，且其引用之質量已達可觀程度，
    被告在援用他人之著作時，不惟未註明出處，且在文字編排上復完全相同，若謂
    此為「自行創作」，顯非實情！另被告辯稱台灣省文獻委員會所編印之「台灣地
    區戒嚴時期五○年代政治案件史料彙編」一書係由其主持負責編纂，是其對上開
    著作亦擁有著作權，其引用該著作內之文件自非抄襲云云。然查，上開台灣省文
    獻會編印之著作係集合多人共同主持、撰寫、編輯、文字修正及調整章節而完成
    （參台灣省文獻委員會八十九年十一月二十三日八九文編三八四七號函），非被
    告獨自一人所為，是該著作物之著作權非被告單獨所有，被告復無法舉證證明該
    著作之著作權確為其所獨有，足見其所謂有權使用云云，並非事實。是可確定者
    ，被告上揭行為顯然已經違反系爭研究契約第九條所指「乙方保證其依本契約所
    完成之著作均係自行創作」此一約定，當無疑問。此一違約行為，乃屬可歸責於
    被告之事由，依民法第二百二十六條、第二百二十七條規定，原告得依給付遲延
    及給付不能之規定行使其權利。另依民法第二百五十四條規定，契約當事人之一
    方遲延給付者，他方當事人得定相當期限，催告其履行，如於期限內不履行時，
    得解除其契約。本件原告主張其在被告交付上揭抄襲他人著作之研究報告後，即
    曾要求被告修正，詎被告於修正後提出之期末報告經原告內部之審查委員會審查
    委員於八十八年八月六日開會討論結果，認為仍有抄襲情事（參原證十七，第一
    次審查為八十七年十二月三十日），足見被告並未依原告所定之期限內修正其報
    告，依上揭民法第二百五十四條規定，被告顯然未依約履行其契約義務，原告因
    此解除系爭契約，於法並無不合。被告辯稱系爭契約所定之解除事由僅限於遲延
    交付報告，不及抄襲一項云云，刻意忽視民法上開規定之適用，顯有可議。本件
    原告以被告未依約履行，且未於催告期限內履行契約義務，提出「自行創作」之
    研究報告為由，解除系爭契約，尚屬有據。
  2.被告辯稱原告並未履行通知之義務，即率爾解除契約云云，然查，原告確曾在被
    告第一次交付初稿時，告知被告有關抄襲他人部分應予修正之意旨，乃被告於完
    成研究交付期末報告予原告後，其所交付之期末報告仍有抄襲他人著作之情事，
    顯然被告在明知此一瑕疵存在情況下，猶未予以修補，仍交付具有瑕疵之物，且
    此瑕疵內容復為契約中被告明示保證將不存在之事項，若謂原告仍須一再通知被
    告修補，顯然不符誠信，亦有違公平。系爭著作之完成，被告具有完全獨立之主
    控權，其得決定究以抄襲他人之方式完成，抑或以自行創作之方式竣工，詎其竟
    採取抄襲他人方式以為創作，在原告通知修正後，猶執意採此方式，於原告決定
    不予接受後，始謂原告所採舉措不符公平誠信，卻未檢討孰令致之，顯有失公允
    。系爭契約中固僅明示遲延交付報告為解除契約之原因，惟不能因此即認為已排
    除其他法律之適用，原告援引民法不完全給付之規定，解除契約，尚非法所不許
    ，被告指稱原告應再為通知修正云云，所據者何，顯無疑問！
  3.被告復辯稱系爭契約性質上屬承攬契約，依民法第四百九十三條規定，原告應通
    知修補，乃原告竟不通知修補，遽而解除契約，於法不合云云。姑不論系爭契約
    究否得以適用民法有關承攬之規定，縱認可採，依民法第四百九十四條規定，工
    作有瑕疵時，定作人指定期限請求承攬人修補時，若承攬人不於所定期限內修補
    瑕疵，定作人仍得主張解除契約。本件被告於交付第一次初稿時，原告即已通知
    有關抄襲部分之修正，詎被告於交付期末報告時，仍有抄襲他人著作問題，若依
    民法第四百九十三條上揭規定意旨，原告仍得主張解除契約，是被告辯稱原告不
    得解除契約云云，顯非的論。被告所爭執者，僅在於原告應通知修正之次數，然
    被告既經通知修正後，猶未修正，原告並無義務一再通知，被告以此為辯，顯不
    可採。
  4.至被告乙○○部分，據其所稱，「系爭台灣古坑梅山地區二二八事件調查報告」
    中其所負責之部分均為其自行創作，並未抄襲云云。然審視被告等所提出之上揭
    調查報告，其內容連貫，無法分辨何部分為被告李宣峰所為，何部分為被告乙○
    ○所獨立製作，而系爭調查報告經比對分析結果，確有部分文字抄襲他人，而抄
    襲部分復未註明出處，性質上即屬侵害他人著作權之行為。被告乙○○就此份調
    查報告係與被告李宣峰合作完成，渠二人於合作期間對於報告內容當有所討論、
    校對，而報告內容係將二人之研究結果混合撰寫，已無從分辨彼此，若謂被告乙
    ○○確實不知系爭調查報告有抄襲他人著作情事，顯非事實，是被告乙○○上揭
    抗辯，當不足採。而被告乙○○、李宣峰與原告所簽訂之研究契約書第九條亦明
    文約定：「乙方（即被告李宣峰、乙○○）保證其依本契約所完成之著作均係自
    行創作．．．」等語，足見被告所為亦違反契約約定，原告據以解除契約，亦有
    所據。
  (三)綜上而論，本件被告二人所為顯然違背契約義務，原告發函被告主張解除契約，
    請求被告回復原狀，將已領取之款項返還原告，其中，被告李宣峰應返還之部分
    合計一百二十六萬七千零十五元，乙○○部分應返還九萬元，及均自契約解除後
    之八十八年十一月一日起至清償日止，按週年利率百分之五計算之利息，即有理
    由，應予准許。
三、假執行之宣告：
    本件原告及被告李宣峰均陳明願供擔保，聲請宣告假執行及免為假執行，經核均
    無不合，爰酌定相當擔保金額分別准許之。
四、結論：原告之訴為有理由，依民事訴訟法第三百八十五條第一項前段、第七十八
    條、第八十五條第一項但書、第三百九十條第二項、第三百九十二條，判決如主
    文。
中      華      民      國    九十二    年      四      月    二十四    日
                                            民事第二庭法  官  汪漢卿
右為正本係照原本作成
如對本判決上訴，須於判決送達後廿日內向本院提出上訴狀
中      華      民      國    九十二    年      四      月    二十四    日
                                                  法院書記官  王  儀


司法院資訊處製作；財團法人民間司法改革基金會備份。
